臺灣嘉義地方法院民事裁定
111年度嘉簡聲字第1號
聲  請  人  尚昱資產管理顧問有限公司


法定代理人  楊献章  
相  對  人  巨茂建設股份有限公司

法定代理人  王秀珠  

            黃茂德  

相  對  人  柳仁杰  
            侯美珠  

            林麗喜  
            黃秀洵  

            陳志賢  
            莊妙惠  

            田美群  
            黃月貞  
            王麗媛  
            洪士程  
            謝巧玲  
            劉世哲  


            劉榮霖  

            曾齡慧  
            黃劉碧霜
            賴俊章  
            董上菁  
            陳素真  

            賴崇仁  
            張采苓  
            楊嘉銘  
            嚴鎮宏  
            許文媛  
            李智明  
            游文嘉  
            羅嘉富  
            邱靖婷  
            蔡佳洛  

            盧姿蓉  
            陳鼎欽  
            林怡秀  

            曾碩文  

            郭媚儀  
            方瑞華  
            林芃瑋  
            田珮苑  
            丁淑玲  
            謝士雲  
            蔡濱旭  
            吳美齡  
            彭珈瑩  

            黎東洵  
            阮宜樺  
            阮皇熹  
            賴至祺  
            黃建彰  
            財政部國有財產署

法定代理人  曾國基  
相  對  人  王秋玲  
            劉詠瑜  
上列當事人間請求變價分割等事件，聲請人聲請確定訴訟費用額
，本院裁定如下： 
    主  文
相對人應給付聲請人之訴訟費用額確定為如附表二「應負擔訴訟
費用額」欄所示之各該金額，及自本裁定送達之翌日起至清償日
止，按年息5％計算之利息。 
    理  由
一、按法院未於訴訟費用之裁判確定其費用額者，第一審受訴法
    院於該裁判有執行力後，應依聲請以裁定確定之，並應於裁
    定送達之翌日起，加給按法定利率計算之利息，民事訴訟法
    第91條第1項、第3項，分別定有明文。 
二、本件聲請人與相對人間請求變價分割等事件，前經本院以11
    0 年度嘉簡字第369號民事判決確定，訴訟費用由兩造按該
    判決主文第3項即如附表二「訴訟費用負擔比例」欄所示負
    擔等情，此經本院調取上開卷宗核閱屬實。而聲請人主張其
    於上開事件支出如附表一所示訴訟費用合計新臺幣（下同）
    7,186 元，業據其提出訴訟費用計算書及本院自行收納款項
    收據、掛號函件執據、地政規費徵收聯單等件為證，經本院
    審閱上開卷宗查核無訛。是相對人應負擔之訴訟費用額，依
    附表二確定為如「應負擔訴訟費用額」欄所示金額，並依民
    事訴訟法第91條第3 項之規定，加給自本裁定送達翌日起至
    清償日止，按年息5％計算之利息。
三、依民事訴訟法第91條，裁定如主文。 
中　　華　　民　　國　　111 　年　　3 　　月　　28　　日
                  臺灣嘉義地方法院嘉義簡易庭
                                  法　官　陳思睿
以上為正本係照原本作成。
如不服本裁定，應於送達後10日內，向本院提出抗告狀並表明抗
告理由，如於本裁定宣示後送達前提起抗告者，應於裁定送達後
10日內補提抗告理由書（須附繕本）。
中　　華　　民　　國　　111 　年　　3 　　月　　28　　日
 　　　　　　 　　　　　          書記官  黃士祐
附表一：
計       算        書   項           目 金         額 備                 註 第一審裁判費　　 　    2,430     元 聲請人於110年10月1日預納 送達郵費　 　    2,196 　　元   聲請人於110年5月17日預納 送達郵費       1,540     元   聲請人於110年9月29日預納 地籍圖冊閱覽抄錄費 　      660 　　元 聲請人於110年1月 9日預納 地籍圖冊閱覽抄錄費         360   　元 聲請人於110年1月28日預納 合        計 　  　7,186 　　元  

附表二：　　　　　　　　　　　　　　　　　
編號 相對人 訴訟費用負擔比例 應負擔訴訟費用額 1 巨茂建設股份有限公司 5615/25125 1606元 2 柳仁杰 376/25125 108元 3 侯美珠 360/25125 103元 4 林麗喜 407/25125 116元 5 黃秀洵 601/25125 172元 6 陳志賢 553/25125 158元 7 莊妙惠 381/25125 109元 8 田美群 376/25125 108元 9 黃月貞 349/25125 100元 10 王麗媛 362/25125 103元 11 洪士程 376/25125 108元 12 謝巧玲 200/25125  57元 13 劉世哲 362/25125 103元 14 劉榮霖 553/25125 158元 15 曾齡慧 362/25125 103元 16 黃劉碧霜 553/25125 158元 17 賴俊章 517/25125 148元 18 董上菁 349/25125 100元 19 陳素真 362/25125 103元 20 賴崇仁 407/25125 116元 21 張采苓 360/25125 103元 22 楊嘉銘 360/25125 103元 23 嚴鎮宏 376/25125 108元 24 許文媛 349/25125 100元 25 李智明 407/25125 116元 26 游文嘉 553/25125 158元 27 羅嘉富 362/25125 103元 28 邱靖婷 360/25125 103元 29 蔡佳洛 551/25125 158元 30 盧姿蓉 376/25125 108元 31 陳鼎欽 407/25125 116元 32 林怡秀 376/25125 108元 33 曾碩文 360/25125 103元 34 郭媚儀 360/25125 103元 35 尚昱資產管理顧問有限公司 1084/25125 311元 36 方瑞華 407/25125 116元 37 林芃瑋 362/25125 103元 38 田珮苑 207/25125 59元 39 王秋玲 407/25125 116元 40 丁淑玲 376/25125 108元 41 謝士雲 376/25125 108元 42 中華民國（管理者：財政部國有財產署） 362/25125 103元 43 蔡濱旭 376/25125 108元 44 吳美齡 349/25125 100元 45 彭珈瑩 360/25125 103元 46 黎東洵 (連帶負擔) 407/25125     (連帶負擔) 116元 47 阮宜樺   48 阮皇熹   49 賴至祺 376/25125 108元 50 黃建彰 349/25125 100元 51 劉詠瑜 349/25125 100元 合計        7,186元 備註：應負擔訴訟費用額，元以下4捨5入，並職權酌情調整至與總額相符。